# Ata da Reunião de 11/11/2019

## Histórico de Revisões

| Versão | Descrição | Autor |
| :----: | :-------- | :---: |
| 1.0 | Redação da ata em tempo de reunião | [Cauê](https://github.com/caue96) |

## Descrição
* **Tipo:** Remota, via Hangouts
* **Início:** 20:20
* **Fim:** 21:35
* **Membros ausentes:**
    - [Victor](https://github.com/victoralvesgomide) (compromisso de última hora);
    - [Vinícius Porto](https://github.com/ViniciusPuerto) (não explicou o motivo).

***
* Sprint Review;
    * [Kairon](https://github.com/kairon-v) fez a troca com o [Thiago](https://github.com/thiagorpereira) para ele pegar a  issue da [Integração UI com API](https://github.com/fga-eps-mds/2019.2-Vsign/pull/163);
    * [Kairon](https://github.com/kairon-v) pretende deixar a issue da [Integração UI com API](https://github.com/fga-eps-mds/2019.2-Vsign/pull/163) pronta até o dia de amanhã 12/11/2019 para apresentarmos para o projeto para o nosso cliente Fabrício CTO da bxblue;
    * [Thiago](https://github.com/thiagorpereira) trocou a issue com o [Kairon](https://github.com/kairon-v) e ficou com a [Reportar resultado da assinatura via Webhook](https://github.com/fga-eps-mds/2019.2-Vsign/issues/158);
    * [Thiago](https://github.com/thiagorpereira) iniciou a issue, porém não a finalizou, pois ainda está na espera da finalização de todos os outros jobs para conseguir fazer o tratamento dos resultados retornados;
    * [Marcos Floresta](https://github.com/MarcosFloresta) trabalhou em issues: [Matching das informações do documento com o contrato](https://github.com/fga-eps-mds/2019.2-Vsign/pull/165), [Validar documento do usuário](https://github.com/fga-eps-mds/2019.2-Vsign/pull/162) e [Face matching das fotos](https://github.com/fga-eps-mds/2019.2-Vsign/pull/148);
    * [Marcos Floresta](https://github.com/MarcosFloresta) teve dificuldades em resolver um problema do Circle CI estar recusando os testes automáticos realizado na issue [Validar documento do usuário](https://github.com/fga-eps-mds/2019.2-Vsign/pull/162), porém nas outras issues conseguiu finalizar tudo;
    * [Marcos Cabeceira](https://github.com/Foxtrot40) trabalho na issue [Documento de assinatura](https://github.com/fga-eps-mds/2019.2-Vsign/pull/164) e conseguiu finalizá-la;
    * [William](https://github.com/williamtpv) não conseguiu contribuir com nada de novo nesse sprint, porém conseguiu recuperar 12 commits que havia feito ainda na Release 1, porém alguém commitou em outra conta os commits dele, com isso os commits que foram deles na R1 agora estão ligadas a ele;
    * [Marcos Gabriel](https://github.com/marcosgtavares) não conseguiu contribuir com nada de novo nesse sprint;
    * [Vinícius Porto](https://github.com/ViniciusPuerto) trabalhou em cima da issue de [Extração de texto a partir do aúdio](https://github.com/ViniciusPuerto);
    * [Cauê](https://github.com/caue96) fez as revisões dos pull requests, ajustou a padronização dos pull requests e responsável por tocar a reunião de hoje como Scrum Master;
    * [Victor](https://github.com/victoralvesgomide) fez as conversas semanais com os integrantes de MDS;

* Sprint Retrospective;
    * Pontos muito legais levantados na sprint: esforço muito legal de algumas pessoas em trabalhar bastante em cima das issues, mesmo tendo muitos problemas para desenvolver as histórias como foi o caso do [Vinícius Porto](https://github.com/ViniciusPuerto); Outro ponto foi a consideração pelo bom trabalho feito pelo [Marcos Floresta](https://github.com/MarcosFloresta) nessa sprint que foi considerado muito bom;
    * Pontos negativos levantados foram a preocupação com a integração do sistema no momento, porém está encaminhado para dar certo as integrações até da data da apresentação final; Pareamento entre alguns membros não deu certo; Alguns membros não estão satisfeito com seus desempenhos na sprint; Falta de comunicação entre alguns durante a sprint.

* Sprint Planning.
    * [Marcos Gabriel](https://github.com/marcosgtavares) e [William](https://github.com/williamtpv) ficarão responsáveis pela refatoração de todas as documentações feitas na Release 1;
    * Restante do grupo de MDS responsável por terminar os pull requests abertos que ainda estão incompletos;
    * [Kairon](https://github.com/kairon-v) e [Thiago](https://github.com/thiagorpereira) responsáveis por ajudar MDS a terminar as histórias e integrar a aplicação;
    * Restante do grupo de EPS responsável por refatorar toda a documentação feita até a Release 1.
