# Ata da Reunião de 19/10/2019

## Histórico de Revisões

|Versão|Descrição|Autor|
|:----:|:--------|:---:|
|0.1|Redação da ata em tempo de reunião|Victor Gomide|
|1.0|Estruturação e detalhamento|Victor Gomide|

## Descrição
* **Tipo:** Remota, via Hangouts
* **Início:** 15:05
* **Fim:** 16:45
* **Membros ausentes:**
    - William Vieira (questões pessoais)

***

* Planejamento das reuniões semanais individuais do SM com MDS;
* Sprint Review;
* Atualização dos quadros de conhecimento;
* Discussão inicial: não existe integração ou deploy contínuos para a documentação (MK Docs). Devemos nos preocupar com isso?
    - Decisão:  Sim! Iremos criar uma issue em nosso Product Backlog e encaixá-la na Sprint quando for viável.
* Discussão: devemos fazer Release/Patch/Sprint Notes? Se sim, com que frequência? Devemos incluir um issue de Release Notes já agora nessa próxima Sprint?
    - Decisão: Sim! Com uma frequência média de 2 Sprints. Já iremos incluir agora a issue de criar a Release Note para a Release 01.
* Excluir branches desnecessárias coletivamente;
    - Devemos documentar a necessidade de manter algumas branches ativas, tais como "release" e "gh-pages".
* Sprint Retrospective;
* Discussão: devemos pontuar tarefas exclusivas de EPS?
    - Decisão: embora tenhamos feito isso até a 1ª Release, é melhor deixar de fazê-lo agora para manter a confiabilidade das métricas.
* Sprint Planning.
